【裁判字號】    88,易,2438
【裁判日期】    890104
【裁判案由】    傷害
【裁判全文】
臺灣臺北地方法院刑事判決                        八十八年度易字第二四三八號
    公  訴  人  臺灣臺北地方法院檢察署檢察官
    被      告  乙○○
右列被告因傷害案件，經檢察官提起公訴（八十八年度偵字第一四六五一號），本院
判決如左：
    主  文
乙○○傷害人之身體，處罰金參仟元，如易服勞役，以參佰元折算壹日。
    事  實
一、乙○○之父母與丙○○○為舊識，彼此間因有財務糾紛，已生嫌隙，嗣於民國八
    十八年五月二十八日下午四時三十分左右，乙○○與女友陳姿燕行經台北縣新店
    市○○街六十四號前時，適遇丙○○○騎乘單車經過並出言教訓，乙○○聞言心
    生不悅乃與丙○○○互為口角，並憤而基於傷害之犯意，出拳毆擊丙○○○之頭
    部及手臂，旋經陳姿燕上前勸阻始住手，致丙○○○因而受有頭部外傷、右上臂
    挫瘀傷（約五公分×五公分）之傷害。
二、案經丙○○○訴由台北縣警察局新店分局移送台灣台北地方法院檢察署檢察官偵
    查起訴。
    理  由
一、訊之被告乙○○矢口否認有傷害犯行，辯稱：伊沒有打告訴人丙○○○，是她自
    己攔截伊並破口大罵，因她與伊父母有債務糾紛，伊回罵她，她不高興，用手揮
    拳要打伊臉，伊用手撥掉，不理她，並送伊之女友上車，告訴人之傷不知如何造
    成的，病歷傷單並非當天的云云。惟查，右揭事實業據告訴人指訴綦詳，且提出
    載明告訴人受有如事實欄所示傷害之天主教耕莘醫院診斷證明書一紙附卷可佐，
    衡以該傷單所記載之診療日期雖為八十八年五月二十九日，並非告訴人指訴受被
    告傷害之八十八年五月二十八日，惟參酌被告與告訴人發生衝突之時間係在八十
    八年五月二十八日下午四時三十分左右，已近下班時間，且依上揭診斷證明書所
    載告訴人之傷勢判斷，亦無急迫就醫之必要，訊之告訴人並指稱：因當天健保卡
    沒有了，身上也沒帶錢及身分證，伊想隔天請好健保卡再去看等語（詳本院八十
    八年十二月二十一日審理筆錄），衡情非無可能，據此，告訴人於受傷後之翌日
    始行就醫，尚不違常情，是上揭診斷證明書仍足憑為告訴人於八十八年五月二十
    八日受傷之佐證。再查，目擊證人甲○○於偵訊時證稱：伊在台北縣新店市○○
    街五十五號開畫廊，有見到被告與告訴人間部分之爭執過程，先聽到告訴人大叫
    類似你打打看的聲音，有見被告揮拳，但未見打那裡，後有一女孩上來勸阻，芳
    是騎單車，旁邊尚有些鄰居有見到等語（詳偵查卷第十五頁反面筆錄），核與告
    訴人指訴情節相符，衡以甲○○之營業處所即係在被告與告訴人發生爭執處附近
    ，且被告亦供承告訴人當時確曾出言表示你打打看等語，與甲○○上揭證詞相吻
    ，而此部分則未曾為告訴人所提及，從而，足認甲○○與告訴人應無串證之虞，
    渠確曾於右揭時地目擊告訴人與被告間之部分爭執過程無訛，又參酌甲○○與被
    告均係居住在台北縣新店市○○街，地理位置相近，且訊之被告復證稱與甲○○
    並不相識等語，則甲○○應與設詞誣陷被告之必要，是被告空言質疑甲○○上揭
    證詞之真實性，自不足採。況依告訴人於右揭時地曾對被告表示你打打看等語觀
    之，顯見告訴人當時並未出手，並有向被告預警動手將生嚴重後果之意味，是被
    告辯稱係告訴人先出拳，伊僅係用手撥掉云云，洵不足採。另被告雖請求傳訊甲○○俾予當庭對質云云，惟按甲○○於偵訊中證述時，被告亦同在場，並已提出
    質問（詳偵查卷第十五頁、第十六頁），且訊之被告亦未能釋明再行對質之必要
    性，從而，本院認無再傳訊甲○○與被告對質之必要，被告此部分之聲請，爰予
    駁回，附此敘明。末查，證人陳姿燕於偵訊中雖證稱告訴人要打被告，被告揮手
    擋掉云云（詳偵查卷第十二頁），既與甲○○上揭證詞不符，且參諸渠與被告為
    男女朋友關係，則渠此部分有利於被告之證詞，顯有偏頗之虞，當不足採。綜上
    ，事證明確，被告上揭所辯，均不足採，其傷害犯行至堪認定。
二、核被告所為，係犯刑法第二百七十七條第一項之傷害罪。爰審酌被告犯罪之動機
    、手段、所生危害、犯後態度及未與告訴人和解等一切情狀，量處如主文所示之
    刑，並諭知易服勞役之標準，以資懲儆。
據上論斷，應依刑事訴訟法第二百九十九條第一項前段、刑法第二百七十七條第一項
、第四十二條第二項、罰金罰鍰提高標準條例第一條前段、第二條，判決如主文。
中    華    民    國      八十九      年      一        月      四      日
                                      臺灣臺北地方法院刑事第七庭
                                          法  官  許  紋  華
右正本證明與原本無異。
如不服本判決，應於判決送達後十日內，向本院提出上訴狀。
                                          書記官  官  碧  玲
中    華    民    國      八十九      年      一        月      五      日
附錄本案論罪科刑法條全文
刑法第二百七十七條
傷害人之身體或健康者，處三年以下有期徒刑，拘役或一千元以下罰金。
犯前項之罪，因而致人於死者，處無期徒或七年以上有期徒刑，致重傷者，處三年以
上、十年以下有期徒刑。


司法院資訊處製作；財團法人民間司法改革基金會備份。
